【裁判字號】    88,訴緝,160
【裁判日期】    891230
【裁判案由】    偽造有價證券等
【裁判全文】
臺灣高雄地方法院刑事判決                        八十八年度訴緝字第一六０號
    公  訴  人  臺灣高雄地方法院檢察署檢察官
    被      告  己○○
    指定辯護人  本院公設辯護人  戊○○
右列被告因偽造有價證券等案件，經檢察官提起公訴（民國八十二年度偵字第一八八
四九號），本院判決如左：
    主  文
己○○連續竊盜，處有期徒刑柒月。
    事  實
一、己○○前於民國七十三年間因竊盜案件，經本院以七十三年易字第三二八號判決
    處有期徒刑二月，自七十三年一月二十一日起執行至同年三月二十一日止，另於
    八十一年間因妨害自由案件，經臺灣高等法院高雄分院以八十二年上訴字第五五
    ０號判決處有期徒刑五月確定（因通緝而未執行）。詎仍不知悔改，竟基於意圖
    為自己不法所有之概括犯意，自民國八十一年九月一日起至八十一年九月二日止
    ，先於附表編號一所示之時間及地點，趁至丁○○家中作客之便，擅自取走丁○○所有（登記車主為其女兒許靜芳）車牌號碼000－0000號自小客車之鑰
    匙而竊取該車（車上有身分證、行車執照、駕駛執照），並將該車停放在台南市
    ○區○○街一一四巷七號前。復於附表編號二所示之時間及地點，趁尋訪陳甲○○之夫之機會，竊取陳甲○○為發票人，付款人為高雄市第一信用合作社大公分
    社，（帳號１０５３４－３號）票號ＣＦ－３５２６８３號空白支票一張。再於
    附表編號三所示之時、地，承前開概括犯意，以借用廁所為由，趁機竊取乙○○
    為發票人，原為支付貨款而記載完全，付款人為高雄市第三信用合作社鼓山分社
    ，票號0000－000號，票面金額為新台幣（下同）十四萬五千元之支票一
    張及票號0000－000號空白支票一張，並將所竊得之支票置於前開車上，
    嗣八十一年九月一日早晨丁○○始得知車輛失竊，另因有人將前開陳甲○○所失
    竊，已在發票人欄蓋妥陳甲○○印章之支票，將票面金額填載為六萬元及發票日
    填載為八十一年十月十三日，附上丁○○之身分證影本，持以向庚○○購買電腦
    。再有人持乙○○前開記載完全之支票，以丁○○之名義背書持以向丙○○調現
    ，丁○○始知上情，並與其他被害人相互告知，得知被告涉嫌重大，而將被告查
    獲，並於八十一年九月七日帶同警方取回前開汽車。
二、案經高雄市政府警察局小港分局報告臺灣高雄地方法院檢察署檢察官偵查起訴。
    理  由
一、右揭事實，業據被告己○○於警訊時及偵審中供認不諱，被告雖辯稱其於警訊中
    曾遭受員警刑求云云。然查：證人即為被告製作警訊筆錄之警員楊克葳與負責本
    案偵辦工作之警員辛○均到庭證稱，當時筆錄是在小港分局製作，被告係自由為
    陳述，若有刑求被告可以提出告訴，不可能對其刑求（見本院八十九年七月四日
    筆錄），又參以被告至偵查中亦未見其向檢察官反映遭刑求一事，反而表示警訊
    中所言實在（八十一年十月七日偵查筆錄），亦可見其所謂遭刑求一事尚無可採
    ，合先敘明。而被害人丁○○、陳甲○○、乙○○確有如附表所示之財物遭竊之
    事實，亦據渠等於警訊及偵、審時陳明在卷，並有丁○○領回上開失竊自小客車
    之贓物領據一紙及發票人為陳甲○○（付款人高雄市第一信用合作社，票號ＣＦ
    －0000000號，金額六萬元）之支票原本與乙○○為發票人（付款人高雄
    市第三信用合作社鼓山分社，票號0000－000號，金額十四萬五千元支票
    一張）之支票影本各一紙在卷可稽（附於八十一年偵字第二四九二０號偵查卷內
    ）。至附表編號一號之竊盜事實部份，被害人丁○○先後於警訊指稱之失竊時間
    為八十一年九月一日十八時及同月二日上午七時許，其指述雖未盡一致，然因其
    於本院審理時陳稱，該車遭竊之確實時間其並不知道，且被告既已坦承竊盜犯行
    ，應無謊稱竊盜時間之必要，而被害人所述之失竊時間，係其發現被竊時間，自
    以被告供述之竊取時間為可採。另附表編號二號之竊盜事實部份，被害人陳甲○○雖指稱尚失竊金戒指三個、元寶一個、飾金墜子一個、飾金戒指三個及現金三
    萬元等情，惟被告堅決否認有竊取前開金飾，被告為警查獲之時復未起出前開證
    物可資佐證告訴人所言之真實性，自難單憑告訴人之指訴而為不利於被告之認定
    ，另據陳甲○○指訴被告竊取其現金三萬元之部分，被告雖於警訊中自承竊取現
    金一萬七千五百元，然該金額與告訴人於警訊中指訴失竊之金額相左，被告於本
    院審理時復堅決否認有竊取該筆現金，即審諸告訴人於本院審理時卻又陳稱所失
    竊之現金為三萬元外加另一筆二萬元之現金（見本院八十八年十一月十九日筆錄
    ），並表示因先前有失竊現金而後查獲被告竊取其支票所以認為先前遭竊之現金
    係被告竊取（見本院八十九年六月十三日筆錄）。足見被害人陳甲○○就所稱失
    竊現金之金額先後供述不一且係推論之詞，顯有瑕疵可指自難驟信，又無證據顯
    示被告確有竊取該等現金，自不得單以告訴人具有瑕疵之指訴而為被告不利之認
    定，附此說明之。至附表編號三號竊盜事實部份，被害人乙○○雖於警訊中指稱
    於八十一年九月十八日開立票號0000000號支票，翌日（十九日）發現失
    竊等情，惟於本院審理時又稱遺失支票之時間太久，忘記了等情，對被告所供於
    八十一年九月二日下午竊取其支票等情，並無意見，查被告已坦承竊取乙○○之
    支票，並無謊稱竊盜時間之必要，被告亦始終堅持其竊盜時間，顯然較被害人乙○○所陳稱之失竊時間為堅定，自以被告所供之竊取支票時間較為可採，本件竊
    盜犯行部份，罪証明確，堪以認定。
二、核被告所為，係犯刑法第三百二十條第一項之竊盜罪。其為竊取丁○○之汽車，
    先取得該車之鑰匙，繼而竊取該車，二行為犯罪之時間密接、地點相近應一依竊
    盜行為之接續動作，為單純一罪而與嗣後竊取陳甲○○及乙○○支票之所為，時
    間緊接，犯罪構成要件相同，顯係出於概括之犯意為之，為連續犯，應依刑法第
    五十六條之規定以一罪論，並加重其刑。爰審酌被告犯罪之時尚屬壯年竟不思自
    食其力，一再行竊之行為固不可取，惟所竊取支票據票面金額不高，且因未持以
    兌現造成之損害尚淺，又犯罪後坦承犯行態度堪稱良好，而其歷經長達八年之偵
    、審過程，未再犯他罪尚知悔改等一切情狀，酌情量處如主文所示之刑。
三、至公訴人另認被告竊取前開支票後，在陳甲○○之支票上填載金額及發票日，在
    乙○○之支票上填載發票日後，分別持以向趙蘭英及丙○○行使，因認被告另涉
    偽造有價證券犯行，訊據被告堅決否認有在所竊得之支票上為填載及行使，辯稱
    ：陳甲○○之支票係陳甲○○之夫簽發，其趁伊不注意竊取，前開支票均放在丁○○之車上而遺失，其並未行使該支票等語，經查：前開陳甲○○之支票及乙○○之支票分別經他人持以向趙蘭英及丙○○行使，固經趙蘭英及丙○○於警訊及
    本院審理時證述屬實，然乙○○於本院審理時證稱，遭竊之支票原係用以支付貨
    款，因貨主不在才又拿回家，該支票已記載完全（見警訊筆錄及本院八十九年八
    月一日筆錄），足見公訴事實所載，被告在該支票上填在日期後持以行使並非真
    實，又經與本院當庭命被告書寫「丁○○」、「六萬元」、「6000」等字樣，經
    肉眼比對便與前開支票背後丁○○之背書及陳甲○○遭竊之支票上之字跡顯不相
    符，是該二紙支票是否經被告填載而簽發即有可議之處，又趙蘭英與丙○○雖於
    警訊中陳稱係被告持前開支票向渠等購物及調現，然因其二人並未當場指認被告
    ，且證人丙○○於本院審理時否認被告維持乙○○之支票向其調現之人，表示：
    「當時我作股票，透過朋友介紹的點頭之交。（拿乙○○的票向你調現支人是否
    為在庭之被告？）好像不是」（見本院八十九年二月二十五日筆錄）「（是否如
    警訊中所稱認識被告二、三年？）那是警察寫的，當時警察根本未拿口卡供我指
    認，我只說有一個自稱是己○○的人透過朋友向我調現，我記憶中沒有說過『己○○告訴我背書人丁○○是他好友』因為我根本不認識己○○」（見本院八十九
    年五月五日筆錄），另證人庚○○於本院審理時亦否認被告係持支票向其購買電
    腦之人（見本院八十九年九月八日筆錄），是以證人於警訊中所言與其等於本院
    所為之證言顯有出入，已有瑕疵可指，而證人丁○○尚表示：「來要錢的人並沒
    有說是己○○拿我的身份證去買的」等語（見本院八十九年六月十三日筆錄），
    且被告辯稱陳甲○○之支票係其夫簽發，故因王女之夫業已過世而無從查證，然
    不得就此推論被告所言不實而為被告不利之認定，加以本案被告行竊之時間係八
    十一年九月一日、二日，而查知被告並帶同丁○○取回該車之時間為八十一年九
    月七日，而證人辛○亦證稱，查知本案係被告所為時，被告確因他案在押中，是
    被告當時確實有可能因被告在押而無法使用該車導致車內物品遭竊，被告所辯顯
    非憑空捏造而有其可信之處。綜上所述，既不能證明前開支票之字跡為被告所為
    ，亦不能證明係被告持該支票向庚○○、丙○○購物及調現，自不得單以被告坦
    承竊取該支票之事實，驟予推論嗣後之偽造有價證券等犯行亦係被告為之，此部
    分既不能證明被告犯罪，原應為無罪之諭知，惟公訴人認此部分與前開有罪部分
    有牽連犯之裁判上一罪關係，爰不另為無罪之諭知，附此敘明。
據上論斷，應依刑事訴訟法第二百九十九條第一項前段，刑法第五十六條、第三百二
十條第一項，罰金罰緩提高標準條例第一條前段，判決如主文。
中   華    民    國      八十九    年      十二     月     三十     日
                            臺灣高雄地方法院刑事第二庭
                                  法  官  卓立婷
右正本證明與原本無異。
如不服本判決，應於判決送達後十日內，向本院提出上訴狀。
                                   書記官    陳家宏
中    華    民    國      九十      年      一      月      二      日
附表：
┌─┬───────┬──────────────┬─────────┐
│編│犯罪時間、地點│犯罪行為                    │備 註             │
│號│              │                            │                  │
├─┼───────┼──────────────┼─────────┤
│一│八十一年九月一│趁至丁○○家作客之便竊取許某│行竊後停放在台南市│
│  │日凌晨一時許，│所有（登記車主許靜芳）車號六│國衛街一一四巷七號│
│  │在高雄市鹽埕區│八四－六五五九號自小客車    │前（被害人已取回）│
│  │建國四路三一六│                            │                  │
│  │號前          │                            │                  │
├─┼───────┼──────────────┼─────────┤
│二│八十一年九月二│趁尋訪陳王之夫之便，竊取發票│八十一年九月二十六│
│  │日上午八時許，│人陳甲○○，付款人為高雄市第│日發現，被害人另稱│
│  │在高雄市鹽埕區│一信用合作社大公分社，（帳號│遺失戒指三個、元寶│
│  │建國四路三四０│１０５３４－３號）票號ＣＦ－│一個、金墜子一個（│
│  │巷二一號二樓，│３５２６８３號空白支票一張  │共一兩五錢）及現金│
│  │陳甲○○之住處│                            │三萬元。經不詳之人│
│  │              │                            │填載後持以向陳王秋│
│  │              │                            │止購買電腦        │
│  │              │                            │                  │
├─┼───────┼──────────────┼─────────┤
│三│八十一年九月二│以借用廁所為由，趁機竊取吳清│八十一年九月十九日│
│  │日下午二時許，│平之付款人高雄市第三信用合作│發現失竊，為不詳之│
│  │在高雄市鼓山區│社鼓山分社，票號０８０４－１│人持以向丙○○調現│
│  │九如四路一八一│４８號，金額十四萬五千元支票│                  │
│  │七號，乙○○家│一張及票號0000－000號│                  │
│  │中            │空白支票一張                │                  │
└─┴───────┴──────────────┴─────────┘


司法院資訊處製作；財團法人民間司法改革基金會備份。
